【裁判字號】    99,上訴,1006
【裁判日期】    990624
【裁判案由】    違反毒品危害防制條例
【裁判全文】
臺灣高等法院高雄分院刑事判決        99年度上訴字第1006號
上  訴  人  臺灣高雄地方法院檢察署檢察官
被      告  甲○○
上列上訴人因被告違反毒品危害防制條例案件，不服臺灣高雄地
方法院99年度訴字第140 號中華民國99年4 月14日第一審判決（
起訴案號：臺灣高雄地方法院檢察署98年度毒偵字第7069號），
提起上訴，本院判決如下：
     主  文
上訴駁回。
     理  由
一、按上訴書狀應敘述具體理由；又第二審法院認為上訴書狀未
    敘述理由或上訴有刑事訴訟法第362 條前段之情形者，應以
    判決駁回之，同法第361 條第2 項、第367 條前段定有明文
    。
二、檢察官上訴意旨略以：被告前因施用毒品案件，經法院裁定
    送觀察勒戒後，因認無繼續施用毒品之傾向，經臺灣高雄地
    方法院檢察署檢察官不起訴處分確定，竟仍不知悔改，再施
    用第一、二級毒品各一次，足見被告未具悔意，原判決未敘
    明如何就被告之品行、犯罪動機、目的、手段、犯後態度等
    情狀為審酌，各科處被告法定最低度刑，且均得易科罰金，
    將難收矯治之效，有違刑法公平性。
三、經查，原判決審酌「被告前經觀察、勒戒程序執行完畢釋放
    後，仍未能徹底戒絕毒品，再犯本件施用毒品犯行，足見其
    戒絕毒癮之意志不堅，未能體悟施用毒品對己身所造成之傷
    害及社會之負擔，所為顯不足取，惟念其於本院審理中坦承
    犯罪，尚有悔意，並慮及施用毒品乃戕害自身健康，尚未直
    接危害他人等一切情狀」，因而就施用第一級毒品，量處有
    期徒刑六月，就施用第二級毒品，處有期徒刑四月，並均諭
    知易科罰金之折算標準。是原判決已具體綜合審酌刑法第57
    條所規定量刑標準，且量刑亦無不當。檢察官上訴意旨指摘
    原判決量刑不當，為無理由，應予駁回。此外，檢察官並未
    依據卷內既有訴訟資料或提出新事證，指摘或表明原審判決
    有何採證認事、用法或量刑等足以影響判決本旨之不當或違
    法，而構成應予撤銷之具體理由（例如：依憑證據法則具體
    指出所採證據何以不具證據能力，或依憑卷證資料，明確指
    出所為證據證明力之判斷如何違背經驗、論理法則），其上
    訴即不合法律上之程式。再上訴不合法律上之程式之情形，
    依刑事訴訟法第367 條但書規定：「但其情形可以補正而未
    經原審法院命其補正者，審判長應定期先命補正。」，係指
    上訴書狀未敘述理由，原審未命補提理由書狀之情形。換言
    之，應認僅於被告上訴未敘述理由時，原審法院可命其補正
    ，而未經原審法院命其補正，第二審法院審判長始應定期間
    先命補正，苟上訴書狀已載理由者，即不適用。茲上訴書狀
    敘述之上訴理由是否具體，既非原審法院可命補正之事項，
    即毋庸先命補正。從而，檢察官之上訴理由書狀未敘述具體
    理由，且於上訴期間屆滿後之20日內（即99年5 月31日以前
    ），亦未補提上訴具體理由，依上開規定，顯屬違背法律上
    之程式，應由本院依同法第367 條前段、第372 條不經言詞
    辯論判決如主文。
中    華    民    國    99    年    6     月    24    日
                  刑事第八庭    審判長法  官  洪兆隆
                                      法  官  張盛喜
                                      法  官  郭玫利
以上正本證明與原本無異。
如不服本判決應於收受本判決後10日內向本院提出上訴書狀，其
未敘述上訴理由者，並得於提起上訴後10日內向本院補提理由書
狀（均須按他造當事人之人數附繕本）「切勿逕送上級法院」。
中    華    民    國    99    年    6     月    24    日
                                      書記官  梁美姿

司法院資訊處製作；財團法人民間司法改革基金會備份。
